【裁判字號】    94,訴,1194
【裁判日期】    950227
【裁判案由】    違反毒品危害防制條例
【裁判全文】
臺灣屏東地方法院刑事判決              94年度訴字第1194號
公  訴  人  臺灣屏東地方法院檢察署檢察官
被      告  甲○○
上列被告因違反毒品危害防制條例案件，經檢察官提起公訴（94
年度毒偵字第2555、2636號），被告已就被訴事實為有罪之陳述
，本院裁定適用簡式審判程序，判決如下：
    主  文
甲○○連續施用第一級毒品，累犯，處有期徒刑壹年，扣案之注
射針筒貳支沒收；又連續施用第二級毒品，累犯，處有期徒刑陸
月，扣案之第二級毒品甲基安非他命壹包（驗後毛重零點柒玖公
克）及沾有甲基安非他命成分之吸食器貳個均沒收銷燬。應執行
有期徒刑壹年肆月，扣案之注射針筒貳支沒收，扣案之第二級毒
品甲基安非他命壹包（驗後毛重零點柒玖公克）及沾有甲基安非
他命成分之吸食器貳個均沒收銷燬。
    事  實
一、甲○○前於民國93年間因違反毒品危害防制條例案件，經本
    院判處有期徒刑3 月確定，於93年9 月21日易科罰金執行完
    畢。
二、甲○○前於89年間因施用毒品案件，經依本院裁定送觀察、
    勒戒後，認無繼續施用毒品之傾向，於90年2 月23日執行完
    畢釋放，由臺灣屏東地方法院檢察署檢察官以89年度毒偵字
    第2148號為不起訴處分確定。詎甲○○於觀察、勒戒執行完
    畢後，5 年內復基於施用第一級毒品海洛因之概括犯意，自
    94年2 月下旬某日起至同年10月18日晚上某時止，在屏東縣
    高樹鄉○○村○○路1 之3 號其住處，以針筒注射靜脈之方
    式，連續施用第一級毒品海洛因多次；另基於施用第二級毒
    品甲基安非他命之概括犯意，自94年9 月2 日起至同年10月
    8 日下午11時30分許止，在其上開住處，將甲基安非他命置
    於吸食器中，再引火燒烤吸食器，待甲基安非他命霧化成氣
    體後吸入之方式，連續施用第二級毒品甲基安非他命多次。
    嗣於94年10月9 日上午8 時許，為警在上開住處查獲，並扣
    得其所有之甲基安非他命1 包（驗前毛重0.81公克，驗後毛
    重0.79公克）及沾有甲基安非他命成分之吸食器2 個（起訴
    書誤載為1 個）；繼於同年月19日下午5 時20分，為警在其
    上開住處查獲，並扣得其所有之施用海洛因工具注射針筒2
    支。
三、案經屏東縣警察局里港分局、高雄縣政府警察局六龜分局報
    告臺灣屏東地方法院檢察署檢察官偵查起訴。
    理  由
一、上開犯罪事實，業據被告甲○○於警詢、偵查及本院審理時
    坦承不諱，又其第1 次為警查獲後所採集之尿液送檢驗結果
    ，呈嗎啡、甲基安非他命陽性反應，第2 次為警查獲後所採
    集之尿液送檢驗結果，僅呈嗎啡陽性反應，有台灣檢驗科技
    股份有限公司濫用藥物尿液檢驗報告2 份在卷可憑。復有扣
    案之甲基安非他命1 包、吸食器2 個及注射針筒2 支可資佐
    證。而扣案之結晶物1 包及吸食器2 個經送驗結果，結晶物
    1 包（驗前毛重0.81公克，驗後毛重0.79公克）及吸食器2
    個均呈甲基安非他命陽性反應，有高雄醫學大學附設中和紀
    念醫院檢驗報告3 份足憑，足證扣案結晶物1 包確為第二級
    毒品甲基安非他命，而扣案吸食器2 個則均沾有甲基安非他
    命成分。綜上，足認被告之自白與事實相符，應堪採信。再
    被告前於89年間因施用毒品案件，經依本院裁定送觀察、勒
    戒後，認無繼續施用毒品之傾向，於90年2 月23日執行完畢
    釋放，由臺灣屏東地方法院檢察署檢察官以89年度毒偵字第
    2148號為不起訴處分確定等情，有臺灣高等法院被告前案紀
    錄表1 份附卷足憑。是本案事證明確，被告於觀察、勒戒執
    行完畢後，5 年內再施用海洛因及甲基安非他命之犯行，均
    堪認定。
二、查海洛因、甲基安非他命係分屬毒品危害防制條例第2 條第
    2 項第1 款、第2 款所列之第一級、第二級毒品，被告甲○
    ○非法施用海洛因、甲基安非他命，核其所為係犯毒品危害
    防制條例第10條第1 項、第2 項施用第一、二級毒品罪。其
    因施用而持有海洛因、甲基安非他命之低度行為，均為施用
    之高度行為所吸收，均不另論罪。又被告先後多次施用海洛
    因、甲基安非他命犯行，時間緊接，犯罪構成要件相同，顯
    均係基於概括犯意為之，均應依連續犯之規定各論以一罪，
    並分別加重其刑，檢察官認屬接續犯，容有誤會，併予敘明
    。被告所犯之上開2 罪，犯意各別，行為互殊，應予分別論
    罪，合併處罰。再被告前於93年間因違反毒品危害防制條例
    案件，經本院判處有期徒刑3 月確定，於93年9 月21日易科
    罰金執行完畢，有臺灣高等法院被告前案紀錄表1 份在卷可
    按，其受有期徒刑之執行完畢後，5 年之內再犯有期徒刑以
    上刑之本罪，為累犯，其所犯前開2 罪均應依法加重其刑並
    遞加重之。爰審酌被告前經觀察、勒戒後，仍未能自我克制
    以戒除毒癮，其施用毒品足以戕害自身健康，並生對於社會
    安全與公共秩序之潛在危害，惟念其犯罪後已能坦承犯行，
    態度尚屬良好，施用甲基安非他命時間僅約1 月等一切情狀
    ，分別量處如主文所示之刑，並定其應執行刑。扣案之甲基
    安非他命1 包（驗前毛重0.81公克，驗後毛重0.79公克，鑑
    驗滅失部分不予宣告沒收銷燬），為查獲之第二級毒品，吸
    食器2 個因沾有甲基安非他命且難以析離，故均應依毒品危
    害防制條例第18條第1 項前段之規定，沒收銷燬之；扣案之
    注射針筒2 支則為被告所有供施用海洛因之工具，業據被告
    供述在卷，應依刑法第38條第1 項第2 款之規定宣告沒收。
據上論斷，應依刑事訴訟法第273 條之1 第1 項、第299 條第1
項前段，毒品危害防制條例第10條第1 項、第2 項、第18條第1
項前段，刑法第11條、第56條、第47條、第51條第5 款、第38條
第1 項第2 款，判決如主文。
本案經檢察官鄭伊鈞到庭執行職務。
中    華    民    國    95    年    2     月    27    日
                  刑事第五庭    法  官  楊文廣
以上正本證明與原本無異。
如不服本判決應於收受本判決送達後十日內向本院提出上訴書狀，
其未敘述上訴理由者，並得於提起上訴後十日內向本院補提理由
書狀（均須按他造當事人之人數附繕本）「切勿逕送上級法院」
中    華    民    國    95    年    2     月    27    日
                                書記官  林志憲
附錄所犯法條：
毒品危害防制條例第十條
施用第一級毒品者，處六月以上五年以下有期徒刑。
施用第二級毒品者，處三年以下有期徒刑。


司法院資訊處製作；財團法人民間司法改革基金會備份。
